臺灣臺中地方法院刑事判決　　　　　　 100年度訴字第2046號
公　訴　人　臺灣臺中地方法院檢察署檢察官
被　　　告　王士光
上列被告因違反毒品危害防制條例案件，經檢察官提起公訴（10
0 年度毒偵字第1185號），被告於準備程序中就被訴事實為有罪
之陳述，於聽取當事人之意見後，由本院合議庭裁定由受命法官
獨任以簡式審判程序審理，判決如下：
    主  文
王士光施用第一級毒品，處有期徒刑拾壹月。
    事  實
一、王士光前因施用毒品案件，經本院裁定送觀察、勒戒後，認
    無繼續施用毒品傾向，於民國87年6 月19日執行完畢釋放，
    並由臺灣臺中地方法院檢察署檢察官以87年度偵字第11711
    號為不起訴處分確定。又於前揭觀察、勒戒執行完畢釋放後
    5 年內之88年間，因施用第二級毒品案件，經本院裁定送觀
    察、勒戒後，認有繼續施用毒品傾向，經本院裁定令入戒治
    處所施以強制戒治，嗣於88年10月6 日停止戒治出戒治處所
    ，所餘期間付保護管束；而所犯施用毒品犯行部分，則由臺
    灣臺中地方法院檢察署檢察官以88年度偵字第5729號聲請簡
    易判決處刑，並由本院以88年度中簡字第1586號刑事判決判
    處有期徒刑4 月確定。其後，復有數次因施用毒品案件，經
    檢察官起訴而經本院判處罪刑及執行完畢之情形（就本案均
    不構成累犯）。詎王士光猶未戒絕施用毒品惡習，基於施用
    第一級毒品海洛因（下稱「海洛因」）之犯意，於100 年2
    月19日晚上7 時55分許採尿時起回溯96小時期間內之為警查
    獲前某刻，在臺中市太平區某處山上，以將海洛因置入注射
    針筒內施打進入人體之方式，施用海洛因1 次。嗣於100 年
    2 月19日下午5 時35分許，警方至臺中市○○區○○路390
    巷內之公園旁查緝毒品案件時，見王士光形跡可疑而上前盤
    查，經警徵得其同意採尿送驗後，結果呈嗎啡陽性反應，始
    查悉上情。
二、案經臺中市政府警察局太平分局報告臺灣臺中地方法院檢察
    署檢察官偵查起訴。
    理  由
一、程序方面：
  (一)本案被告王士光所犯係死刑、無期徒刑、最輕本刑為3 年以
    上有期徒刑以外之罪，被告於行準備程序中就被訴事實為有
    罪之陳述，經法官告知簡式審判程序之旨，並聽取公訴人、
    被告之意見後，本院合議庭認為適宜由受命法官獨任進行簡
    式審判程序，而依刑事訴訟法第273 條之1 第1 項規定，裁
    定改用簡式審判程序，是本案之證據調查，依刑事訴訟法第
    273 條之2 、同法第159 條第2 項之規定，不適用傳聞法則
    有關限制證據能力之相關規定。
  (二)本案被告所為不利於己之供述，並無出於強暴、脅迫、利誘
    、詐欺、疲勞訊問、違法羈押或其他不正之方法，亦非違反
    法定障礙事由經過期間不得訊問或告知義務之規定而為，依
    刑事訴訟法第156 條第1 項、第158 條之2 規定，應認其有
    證據能力。
  (三)本案認定犯罪事實所憑之證據，均無違反法定程序而取得之
    情形，依刑事訴訟法第158 條之4 反面規定，自有證據能力
    。
二、本院認定被告有罪之證據如下：
  (一)被告於警詢、偵查中及本院審理時之自白供述。
  (二)被告為警查獲後，尿液檢驗結果呈現嗎啡陽性反應，有採尿
    同意書、臺中市政府警察局太平分局偵辦毒品案件採驗尿液
    （檢體編號）真實姓名年籍對照表、詮昕科技股份有限公司
    所出具之濫用藥物尿液檢驗報告各1 紙附卷可稽，互核相符
    ，足認被告上揭任意性自白，核與事實相符，洵堪採信。
  (三)又查被告前因施用毒品案件，受上揭事實欄一所示毒品觀察
    勒戒及罪刑宣告情形，有臺灣高等法院被告前案紀錄表、臺
    灣臺中地方法院檢察署刑案資料查註紀錄表及全國施用毒品
    案件紀錄表各1 份在卷可按。依上開說明，被告係於第3 次
    以上犯毒品危害防制條例第10條之罪，依毒品危害防制條例
    第23條第2 項規定，應依法起訴。檢察官予以起訴，即無不
    合。
  (四)綜上所述，本案事證明確，被告犯行洵堪認定，應予依法論
    科。
三、核被告王士光所為，係犯毒品危害防制條例第10條第1 項之
    施用第一級毒品罪。被告施用前持有毒品海洛因之低度行為
    ，為其施用之高度行為所吸收，不另論罪。爰審酌被告犯罪
    之目的及動機係為滿足自身毒癮而吸毒、犯罪之手段係以將
    海洛因置入注射針筒內注射之方式施用、前有多次施用毒品
    素行、智識程度為國中畢業、職業係在腳踏車工廠上班、生
    活狀況為已婚並有一名6 歲小孩、收入為每月約新臺幣3 萬
    元，須扶養母親、小孩，與妻子均需工作賺錢養家，及被告
    犯罪後坦認犯行，犯後態度尚佳等一切情狀，併斟酌檢察官
    所為求刑內容，量處如主文所示之刑，以資懲儆。
據上論斷，應依刑事訴訟法第273 條之1 第1 項、第299 條第1
項前段，毒品危害防制條例第10條第1 項，判決如主文。
本案經檢察官劉文賓到庭執行職務。
中    華    民    國    100    年    8    月    16    日
                  刑事第十八庭   法  官  胡芷瑜
以上正本證明與原本無異。
如不服本判決，應於收受送達後10日內向本院提出上訴書狀，並
應敘述具體理由；其未敘述上訴理由者，應於上訴期間屆滿後20
日內向本院補提理由書（均須按他造當事人之人數附繕本）「切
勿逕送上級法院」。
                                 書記官  曾惠雅
中    華    民    國    100    年    8    月    16    日
附錄論罪科刑法條全文：
毒品危害防制條例第10條第1 項
施用第一級毒品者，處6 月以上5 年以下有期徒刑。